臺灣桃園地方法院小額民事判決
111年度桃小字第405號
原      告  王珠相  
被      告  陳建宅  
訴訟代理人  徐譽恆  

上列當事人間請求損害賠償事件，本院於民國111 年7 月6 日言
詞辯論終結，判決如下：
    主    文
被告應給付原告新臺幣捌仟參佰零陸元，及自民國一百一十一年
五月三日起至清償日止，按週年利率百分之五計算之利息。
原告其餘之訴駁回。
訴訟費用新臺幣壹仟元由被告負擔新臺幣柒佰元，餘由原告負擔
。
本判決原告勝訴部分得假執行。
    理由要領
一、被告於民國110 年11月4 日13時25分許，駕駛車號0000-00
    號自用小客車，行經桃園市龜山區文化二路延伸段燈桿0000
    000時，因駕車不慎而撞擊原告駕駛其所有之車號0000-00號
    自用小客車（下稱系爭車輛），致系爭車輛受損等情，業據
    其提出桃園市政府警察局道路交通事故初步分析研判表為證
    ，並據本院依職權向桃園市政府警察局交通警察大隊調閱本
    件道路交通事故現場圖、初步分析研判表、調查報告表㈠㈡、
    A3類道路交通事故調查紀錄表及現場照片等資料，經核與原
    告所述相符，且為被告所不爭執，被告自應就此負過失侵權
    行為之連帶損害賠償責任。
二、按「汽車行駛時，駕駛人應注意車前狀況及兩車並行之間隔
    ，並隨時採取必要之安全措施，不得在道路上蛇行，或以其
    他危險方式駕車。」，「汽車行駛至交岔路口，其行進、轉
    彎，應依下列規定：⒎轉彎車應讓直行車先行。」，道路交
    通安全規則第94條第3 項、第102條第1 項第7款分別定有明
    文。
三、經查，本件事故發生時為晴天，日間自然光線、柏油路面、
    乾燥無缺陷、無障礙物等情，有道路交通事故調查報告表㈠
    附卷可稽，足見依事故發生時現場狀況及客觀條件，兩造並
    無不能注意之情事。而依道路交通事故現場圖所示（見本院
    卷第22頁)，被告駕車自桃園市龜山區文化二路252巷，行經
    事故地點欲右轉往樂善二路時，依上開規定，應禮讓直行之
    系爭車輛先行，然被告未禮讓直行之系爭車輛先行，致發生
    本件事故，足認被告確有過失甚明。而原告於警詢時自承：
    我行駛在文化二路延伸段直行往文青路方向，行經肇事地點
    時，我右前方路口有一台車轉彎駛出」等語（見本院卷第26
    頁），足認原告駕車行經事故地點時，未注意車前狀況，其
    就本件事故之發生，亦有過失。惟被告之過失責任並不因此
    而解免。準此，原告本於侵權行為之法律關係，請求被告賠
    償損害，仍屬有據。
四、次按物被毀損時，被害人除得依民法第196 條請求賠償外，
    並不排除民法第213 條至第215 條之適用。依民法第196 條
    請求賠償物被毀損所減少之價額，得以修復費用為估定之標
    準，但以必要者為限（例如：修理材料以新品換舊品，應予
    折舊）。查系爭車輛之修復費用新臺幣（下同)33,148元（
    工資9,500元、零件23,648元），有三新汽車股份有限公司
    出具之估價單可參（見本院卷第5至6 頁），而依行政院財
    政部發布之「固定資產耐用年數表」規定，汽車如非屬運輸
    業用客車、貨車，其耐用年數為5 年，並依同部訂定之「固
    定資產折舊率表」規定，耐用年數5 年依定率遞減法之折舊
    率為千分之369 ，其最後1年之折舊額，加歷年折舊累計額
    ，其總和不得超過該資產成本原額10分之9 。查系爭車輛係
    於94 年1 月出廠，有車號查詢汽車車籍1紙在卷為憑（見本
    院個資卷），至本件事故發生之110 年11月4 日，系爭車輛
    之實際使用年數已逾5年，故原告就零件部分得請求之金額
    應以4,905元為限（23,648×1/10＝2,365元），加計工資9,50
    0元，共11,865元，即為原告本得請求之修復費用。
五、惟按「損害之發生或擴大，被害人與有過失者，法院得減輕
    賠償金額，或免除之」，民法第217 條第1 項定有明文。此
    項規定之目的，在謀求加害人與被害人間之公平，故在裁判
    上法院得以職權減輕或免除之（見最高法院85年台上字第17
    56號判例要旨）。本院審酌本件事故發生緣由、路權歸屬情
    形等一切情狀，認被告應負擔70% 之過失責任，原告則應負
    擔30% 之過失責任，爰依前開規定，減輕被告之賠償金額後
    為8,306元（11,865元×70% ＝8,306元，元以下四捨五入）。
六、綜上所述，原告依侵權行為之法律關係，請求被告給付8,30
    6元，及自起訴狀繕本送達（於111 年4 月22日為寄存送達
    ，經10日於111 年5 月2 日生效，見本院卷第10頁）之翌日
    即111 年5 月3日起至清償日止，按週年利率5%計算之利息
    ，為有理由，應予准許。原告逾此範圍之請求，為無理由，
    應予駁回。
七、本件係依民事訴訟法第436 條之8 第1 項適用小額訴訟程序
    所為之判決，依同法第436 條之20之規定，法院為被告敗訴
    之判決時，應依職權宣告假執行。
八、本件事證已臻明確，兩造其餘主張、陳述及所提之證據，經
    審酌均與判決結果不生影響，爰不一一論列，附此敘明。
九、訴訟費用負擔之依據：民事訴訟法第79條。並依同法第436
    條之19第1 項規定，確定訴訟費用額為原告繳納之第一審裁
    判費1,000 元，由被告負擔700元，餘由原告負擔。
　
中    華    民    國   111    年    7     月    21    日
                  桃園簡易庭  法  官  汪智陽
以上正本係照原本作成。
如不服本判決，應於送達後20日內，向本院提出上訴狀並表明上
訴理由，如於本判決宣示後送達前提起上訴者，應於判決送達後
20日內補提上訴理由書（須附繕本）。
如委任律師提起上訴者，應一併繳納上訴審裁判費。
中    華    民    國   111    年    7     月    21    日
                              書記官  陳家蓁
附錄：
一、民事訴訟法第436條之24第2項：
    對於小額程序之第一審裁判上訴或抗告，非以其違背法令為
    理由，不得為之。
二、民事訴訟法第436條之25：
    上訴狀內應記載上訴理由，表明下列各款事項：
    ㈠原判決所違背之法令及其具體內容。
    ㈡依訴訟資料可認為原判決有違背法令之具體事實。
三、民事訴訟法第471條第1項：（依同法第436條之32第2項規定
    於小額事件之上訴程序準用之）
    上訴狀內未表明上訴理由者，上訴人應於提起上訴後20日內
    ，提出理由書於原第二審法院；未提出者，毌庸命其補正，
    由原第二審法院以裁定駁回之。